# 关于数据资源（资产）入表的问题

提问人：wps2023 时间：2023-10-21 16:55:45
想问下陈版，就是目前是不是主要是信息技术相关的行业涉及这个业务，那数据资源如何确定是否存在价值，如何上表，这些问题有什么渠道可以了解么？
另外针对一般制造业或者服务业，是否存在数据资源，那么这些企业的数据资源的上表如何确定呢？
因为我感觉对于大多少企业财务人员来说，并不具备将数据资源上表的能力，首先如何确权，其次如何确定是否满足资产定义（比如一些废弃数据和正常数据的拆分），以及上表金额的确定，也是一个值得思考的问题有什么相关资料的学习么

回答人：chenyiwei
类似讨论近期有很多，请关注各大专业机构（例如四大和国内排名靠前的大型事务所和其他专业机构）的公众号，可以关注下相关的动态。
但需要指出：
1 、《暂行规定》的核心是如何将企业会计准则中现行的存货和无形资产会计模式运用于数据资源，属于对准则的解释和应用场景扩展。在会计处理的技术方面，《暂行规定》并没有对现行的存货和无形资产会计准则的相关规定作出修改或突破。
2 、在执行《暂行规定》以后，我们预期较为多见的“入表”情况可能是针对外购数据资源的，即企业原先可能对一些数据资源的外购支出予以费用化，并未确认为资产，但对照《暂行规定》可能符合确认为资产的条件。另外，在非同一控制下企业合并中取得被收购方的数据资源，如符合《暂行规定》和《企业会计准则解释第 5 号》第一条规定的条件的，也应在收购方报表中单独确认为一项无形资产，而不应并入商誉。
对于企业自创的数据（例如在企业日常经营活动中累积的数据），其资本化条件比照无形资产准则对企业内部自行研究开发项目的开发支出资本化条件（见无形资产准则第九条），很可能仍有较高的门槛和难度。例如，实务中阻碍自创数据资本化的主要障碍可能来源于：（ 1 ）数据的采集和获取成本已包含于日常运营成本中，未单独识别和归集，导致其成本不能可靠计量（可能只有专门的加工整理环节的成本才是可识别和计量的）；（ 2 ）在现有的日常经营活动之外，企业缺乏利用这些数据开展商业活动的盈利模式，故难以证明其产生经济利益的方式。

提问人：沉默羔羊 时间：2023-10-24 18:06:30
其实一致没有理解数据资源到底是啥？规定中也没有具体的举例
像电商行业的用户购买行为数据、短视频的用户浏览推送？

回答人：chenyiwei
这些都是企业在自身正常生产经营活动中自创的数据。自创数据的资本化难度相当大。